臺灣桃園地方法院刑事判決　　　　　　　95年度易字第1446號
公　訴　人　臺灣桃園地方法院檢察署檢察官
被　　　告　甲○○
　　　　　　乙○○
上　一　人
選任辯護人　陳鄭權律師
　　　　　　何豐行律師
被　　　告　丙○○
　　　　　　　　　　　樓之6
上列被告因違反入出國及移民法案件，經檢察官提起公訴（95年
度偵字第14437號），本院判決如下：
    主  文
甲○○共同在機場以交付證件，利用航空器運送非運送契約應載
之人至他國，累犯，處有期徒刑壹年肆月，減為有期徒刑捌月。
乙○○共同在機場以交付證件，利用航空器運送非運送契約應載
之人至他國，處有期徒刑壹年，減為有期徒刑陸月，如易科罰金
，以銀元佰元即新臺幣玖佰元折算壹日。
丙○○共同在機場以交付證件，利用航空器運送非運送契約應載
之人至他國，處有期徒刑捌月，減為有期徒刑肆月，如易科罰金
，以銀元佰元即新臺幣玖佰元折算壹日。緩刑年。
    事  實
一、甲○○前於民國92年間因違反入出國及移民法案件，經本院
    判處有期徒刑8 月，嗣經臺灣高等法院上訴駁回而確定，後
    於94年7 月25日縮刑期滿執行完畢。詎其猶不知悔改，復與
    乙○○、丙○○及真實姓名年籍不詳、綽號「阿偉」之成年
    男子，共同基於在機場以交付證件，利用航空器運送非運送
    契約應載之人至他國之犯意聯絡，為使大陸女子LIN,Qin （
    73年8月25日生）非法前往美國，先於95年3月初由甲○○推
    由乙○○與持有美國簽證之丙○○聯繫，再經甲○○、乙○○遊說丙○○交付登機證與該名大陸女子，甲○○並允諾支
    付新臺幣（下同）1 萬元報酬，嗣經丙○○同意後，於同年
    月9 日甲○○即撥打電話至址設臺北市○○○路131號3樓之
    「元和旅行社」，向不知情之蕭百佳以丙○○名義購買同年
    月13日，自桃園中正國際機場（現更名為臺灣桃園國際機場
    ，下稱桃園機場）搭乘中華航空股份有限公司（下稱華航）
    CI008班機，前往美國加州洛杉磯市之機票1張。俟甲○○領
    得機票後，於95年3 月13日當天，丙○○先與甲○○在桃園
    機場會合並取得前開機票，即前往華航櫃檯報到、劃位領取
    登機證，隨後至約定之第二航廈3 樓出境大廳北邊大門，再
    將登機證交回甲○○，同時收取1 萬元報酬，甲○○旋即將
    前開機票及登機證交予「阿偉」，再轉交予非華航CI008 班
    機運送契約應載之大陸女子LIN,Qin ，隨後該名大陸女子即
    持以前開機票及登機證（前開登機證上偽造有出境查驗章戳
    1 枚，惟此部分尚難認係渠等所為，詳如後述），搭乘華航
    CI008班機前往美國而離境。嗣大陸女子LIN,Qin抵達美國洛
    杉磯機場時，為當地之國土安全局人員查獲，循線查悉上情
    。
二、案經內政部警政署航空警察局移送臺灣桃園地方法院檢察署
    檢察官偵查起訴。
    理  由
一、證據能力方面：
  (一)按證人、鑑定人依法應具結而未具結者，其證言或鑑定意見
    ，不得作為證據，刑事訴訟法第158條之3定有明文。又所謂
    「依法應具結而未具結者」，係指檢察官或法官依刑事訴訟
    法第175 條之規定，以證人身分傳喚被告以外之人到庭作證
    ，或雖非以證人身分傳喚到庭，而於訊問調查過程中，轉換
    為證人身分為調查時，此時其等供述之身分為證人，則檢察
    官、法官自應依同法第186 條有關具結之規定，命證人供前
    或供後具結，其陳述始符合同法第158條之3規定，而有證據
    能力；若檢察官或法官非以證人身分傳喚而以告發人、告訴
    人、被害人或共犯、共同被告身分傳喚到庭為訊問時，其身
    分既非證人，即與「依法應具結」之要件不合，縱未命其具
    結，純屬檢察官或法官調查證據職權之適法行使，當無違法
    可言。而前揭不論係本案或他案在檢察官面前作成未經具結
    之陳述筆錄，係屬被告以外之人於偵查中向檢察官所為之陳
    述，本質上屬於傳聞證據，基於保障被告在憲法上之基本訴
    訟權，除該被告以外之人死亡、身心障礙致記憶喪失或無法
    陳述、滯留國外或所在不明而無法傳喚或傳喚不到、或到庭
    後拒絕陳述等情形外，如已經法院傳喚到庭具結而為陳述，
    並經被告之反對詰問，前揭非以證人身分而在檢察官面前未
    經具結之陳述筆錄，除顯有不可信之情況者外，得為證據，
    並應於判決內敘明其符合傳聞證據例外之理由；又前揭非以
    證人之身分在審判中之陳述筆錄，倘該被告以外之人已經法
    院以證人身分傳喚到庭並經具結作證，且由被告為反對詰問
    ，或有前揭傳喚不能或詰問不能之情形外，該未經具結之陳
    述筆錄因屬審判上之陳述，自有證據能力；若係在另案法官
    面前作成之陳述筆錄，本質上亦屬傳聞證據，自得依同法第
    159 條之1第1項之規定，認有證據能力，不能因陳述人未經
    具結，即一律適用同法第158條之3規定，排除其證據能力，
    最高法院96年度臺上字第3527號判決意旨可資參照。經查，
    本件被告甲○○、乙○○、丙○○間固有共犯關係，惟被告
    甲○○、丙○○於警詢時係以被告身分應訊，其身分既非證
    人，即與「依法應具結」之要件不合，復被告丙○○就有關
    被告甲○○、乙○○犯行部分，於偵查中業已依證人身分詢
    問及具結（見偵查卷第81頁），且於本院審理時共同被告甲○○、丙○○就被告乙○○犯行部分，亦經以證人交互詰問
    及具結程序，被告乙○○及其辯護人並就共同被告丙○○部
    分行使反對詰問，另就共同被告甲○○部分則捨棄詰問（見
    本院卷第94頁、第95頁、第122頁至第127頁、第129 頁），
    準此，渠等既於本院審理時經以證人身分為證，已足保障被
    告乙○○之對質詰問權，則前開審判外之陳述屬傳聞證據之
    瑕疵，應已治癒，況被告甲○○、丙○○對渠等警、偵陳述
    俱無意見，復渠等於本院審理時分陳稱乃因時間久遠有不記
    憶或不符情事，可認其先前之陳述具有較可信之特別情況，
    且為證明犯罪事實存否所必要，依首揭說明，應認被告甲○○於警詢時、被告丙○○於警詢時及偵查中以被告或證人身
    分所為之陳述，均有證據能力。
  (二)次按被告以外之人於審判外之言詞或書面陳述，除法律有規
    定者外，不得作為證據，此為刑事訴訟法第159條第1項所明
    定。本件證人即元和旅行社員工蕭百佳於警詢時所為之證述
    ，屬被告以外之人於審判外之言詞陳述，復核無同法第 159
    條之2、3之情事，且被告乙○○之辯護人亦就此於言詞辯論
    終結前聲明異議（見本院卷第149 頁反面），依上揭法律規
    定，應無證據能力。
  (三)再按鑑定之經過及其結果，應命鑑定人以言詞或書面報告；
    法院或檢察官得囑託醫院、學校或其他相當之機關、團體為
    鑑定，或審查他人之鑑定，並準用前開規定，刑事訴訟法第
    206條第1項、第208條第1項前段定有明文。經查，內政部警
    政署航空警察局證照查驗隊95年5 月30日之鑑識報告，屬檢
    察官指揮司法警察所囑託之鑑定機關，並為該機關執行證照
    查驗鑑定公務所出具之書面鑑定報告，依刑事訴訟法第 159
    條之立法理由及同法第206 條規定，自得為證據；且公訴人
    、被告及辯護人於本院審理時，就此部分證據之證據能力均
    表示沒有意見，迄至本件辯論終結時，亦未聲明異議，復核
    該鑑識報告與公訴人主張之犯罪事實有關聯性，是可認有證
    據能力。
  (四)另華航CI008 班機登機證、被告丙○○之護照、申請書、旅
    客入出境紀錄查詢表、桃園機場第二航廈3 樓華航4A櫃檯監
    視器翻拍照片、美國在台協會臺北辦事處95年4 月13日函文
    及附件、通聯調閱查詢單（見偵查卷第21頁至第23頁、第25
    頁、第35頁、第37頁至第77頁），均與本案事實具有自然關
    聯性，復屬文書證據、物證等性質，亦無事證足認有違背法
    定程序或經偽造、變造所取得之情事，皆有證據能力。
二、訊據被告甲○○、丙○○對上揭犯行坦承不諱，復有華航CI
    008 班機登機證、被告丙○○之護照、申請書、旅客入出境
    紀錄查詢表、桃園機場第二航廈3 樓華航4A櫃檯監視器翻拍
    照片、美國在台協會臺北辦事處95年4 月13日函文及附件、
    通聯調閱查詢單、內政部警政署航空警察局證照查驗隊95年
    5月30日之鑑識報告各1份在卷可稽（見偵查卷第21頁至第23
    頁、第25頁、第35頁至第77頁），足徵被告甲○○、丙○○
    任意性之自白，核與事實相符，應屬可信。另訊據被告乙○○固坦承於95年3月9日曾與被告丙○○電話聯繫，並與被告
    甲○○、丙○○見面相談之事實，惟矢口否認有何在機場以
    交付證件，利用航空器運送非運送契約應載之人至他國犯行
    ，辯稱：被告甲○○未告知伊請託之事務為何，伊認為僅係
    介紹帶團及代辦登記證而已，且於事前俱無所悉有違法情事
    ，復未慫恿被告丙○○參與犯罪，至多祇在場聽聞，與被告
    甲○○、丙○○間無何犯意聯絡及行為分擔情形，復被告丙○○先後陳述不一，就交談、通聯對象及時間核與事實不符
    ，不足證明伊涉犯該罪云云。然查：
  (一)按被告、共犯或其他共同被告之自白，及證人之證詞，均屬
    供述證據之一種，而供述證據具有其特殊性，與物證或文書
    證據具有客觀性及不變性並不相同；蓋人類對於事物之注意
    及觀察，有其能力上之限制，未必如攝影機或照相機般，對
    所發生或經歷的事實能機械式無誤地捕捉，亦未必能洞悉事
    實發生過程之每一細節及全貌；且常人對於過往事物之記憶
    ，隨時日之間隔而漸趨模糊或失真，自難期其如錄影重播般
    地將過往事物之原貌完全呈現。此外，因個人教育程度、生
    活經驗、語言習慣之不同，其表達意思之能力與方式，亦易
    產生差異，故供述證據每因個人觀察角度、記憶能力、表達
    能力、誠實意願、嚴謹程度及利害關係之不同，而有對相同
    事物異其供述之情形發生，而其歧異之原因，未必絕對係出
    於虛偽所致。是以共同被告或共犯間之自白，遇有前後不一
    ，或彼此互相齟齬之情形，事實審法院為發現真實起見，應
    就其全盤供述之意旨，佐以卷內證據為綜合判斷，並依據經
    驗法則及論理法則，詳予剖析其供述異、同之情形，並依刑
    事訴訟法第163條第2項所定「法院為發見真實，得依職權調
    查證據，但於公平正義之維護或對被告之利益有重大關係事
    項，法院應依職權調查之」，調查其他必要之證據，以去瑕
    存真，定其取捨，若足認其關於基本事實之陳述，果於真實
    性無礙時，即非不得予以採信。苟不為上開調查研析，僅以
    共同被告或共犯間之自白稍有不符或矛盾，即認其全部陳述
    均與事實不符，而悉予摒棄不採，對供述相同之處又俱不斟
    酌，則法官依經驗法則、論理法則判斷事理之功能盡廢，其
    採證認事之職權行使與自由心證暨證據法則之運用，均難認
    為適法，最高法院92年度臺上字第4387號判決意旨可資參照
    。
  (二)查被告丙○○於警詢時、偵查中及本院審理時，皆堅稱被告
    乙○○有與其及被告甲○○共犯本罪，並於偵查中及本院審
    理時經以證人身分結證，亦復如是，細譯其歷次陳述，先於
    警詢時供稱：被告乙○○於95年1 月中旬電話邀約，數日後
    伊即與被告乙○○、甲○○在臺北市微風廣場2 樓露天咖啡
    廳見面，被告甲○○就告訴伊自泰國帶大陸人民前往美國、
    德國或其他國家，利潤是美金2,000元、4,000元不等，伊表
    示待考慮，被告乙○○也在場請伊考慮看看，但事後伊未答
    應；嗣於同年3 月初某日，被告乙○○稱被告甲○○在尋持
    有美國簽證之人，只需至機場辦理登機手續拿到登機證即可
    獲得1 萬元，復相約至臺北市○○○路欣欣百貨旁露天咖啡
    廳碰面，當時被告乙○○與甲○○皆在場，被告甲○○一直
    鼓吹，被告乙○○也稱「應該沒什麼問題，你考慮看看」，
    因伊信任被告乙○○，復因缺錢，遂當場答應（後改稱：期
    間被告乙○○有來電詢問考慮結果為何，並表示無入出境紀
    錄，遂於電話內允諾），而出發前數日，伊有與被告乙○○
    以電話相互聯繫，復被告甲○○於95年3 月13日下午3、4時
    許來電告以當日晚間9 時前至桃園機場，被告乙○○亦有撥
    打行動電話聯繫，並告以向被告甲○○領取機票及1 萬元報
    酬事宜等語（詳偵查卷第17頁至第18頁、第26頁反面、第28
    頁反面）。嗣於偵查中先以被告身分供稱：被告乙○○與伊
    前為同事關係，先前被告乙○○曾找過伊，但伊未予答應，
    只這一次是以1 萬元代價允諾等語（詳偵查卷第84頁），復
    以證人身分結稱：是被告乙○○介紹、慫恿而為此事，登記
    證則交給被告甲○○，當時被告乙○○並未在場，1 萬元報
    酬亦是被告甲○○給與等語（詳偵查卷第85頁）。繼於本院
    審理時以證人身分結稱：被告乙○○於95年2、3月間（嗣改
    稱應為1 月中旬，因相隔許久已不記憶）來電表示有事相談
    ，但不宜以電話聯繫，遂相約至臺北市微風廣場見面，並介
    紹被告甲○○予伊認識，3 人同桌飲用咖啡、聊天，復稱要
    伊前往泰國，護送並監視大陸人民自泰國離境前往美國、德
    國或南非等地，但伊返家考慮許久後予以拒絕；之後某日，
    伊與被告乙○○、甲○○夫妻另在臺北市○○○路欣欣百貨
    旁露天咖啡座相見，亦是討論前往泰國護送大陸人民一事；
    嗣被告甲○○來電詢問有無持有美國簽證，伊回答有，被告
    甲○○即表示可否尋找缺錢而持有美國簽證之人，交付登機
    證即可獲得1 萬元，並相約在臺北市○○○路桂花田咖啡廳
    碰面，到達時被告乙○○亦在場，當時係在談論酬勞及風險
    ，被告甲○○並表示已買通海關、航空公司，被告乙○○復
    稱只交付登機證，航空公司與海關皆無問題，不會像去泰國
    般危險，但關於交付登機證一事，被告乙○○未以電話聯繫
    、詢問（嗣改稱已無印象），但於見面時有鼓勵之意，惟伊
    在桂花田咖啡廳當時未表允否，俟因缺錢緣故而電告被告甲○○同意此事，亦告以被告乙○○此情，至被告乙○○係於
    電話中或桂花田咖啡廳內表示無入出境紀錄乙節，已不記憶
    ，但被告乙○○確實有提及此事；另於95年3 月13日前往桃
    園機場當日只與被告甲○○聯繫時間，未與被告乙○○通話
    等語（詳本院卷第81頁至第87頁）。雖被告丙○○前後陳述
    就係於何時、面告或以電話方式允諾犯此罪，被告乙○○有
    無當場聽聞，另於95年3月9日後有無以電話與被告乙○○聯
    繫等細節或有不一致情形，然質諸被告甲○○於本院審理時
    結稱：伊係透過被告乙○○而認識被告丙○○，在臺北市微
    風廣場、桂花田咖啡廳時，被告乙○○均有在場，且被告乙○○亦知悉所託被告丙○○之事務，乃「帶鴨」（即指至泰
    國護送大陸人民一事）或提供登機證，並於當場告以已買通
    海關及航空公司等語（詳本院卷第87頁至第89頁），與被告
    丙○○所述認識被告甲○○之緣由、所託事務、歷次會面之
    地點、人員、談論內容等主要部分大致相符，復被告甲○○
    、丙○○與被告乙○○間，固屬共同正犯，然無對向犯之利
    害關係存在，且經以證人身分具結為證，以擔保所述屬實，
    所為不利於被告乙○○之指證，要屬可信，堪以採認，即不
    得以被告丙○○所述聯繫時間等有誤為由，遽謂其所述不可
    採信。
  (三)復參酌被告彼此所使用之行動電話通聯紀錄，於95年3月9日
    至13日間，被告丙○○雖僅於95年3月9日中午2 度以其使用
    之電話號碼0000-000-000號行動電話，與被告乙○○使用之
    電話號碼00-0000-0000號室內電話聯繫（見偵查卷第50頁）
    ，惟互核被告乙○○使用之電話號碼0000-000-000號行動電
    話之通聯紀錄，與被告甲○○使用之電話號碼0000-000-000
    號，於95年3月9日中午2 度通話，復於同年月10日中午、下
    午、晚間4 度與被告甲○○聯繫（未接通次數不予計算），
    其後更於同年月11日晚間2 度與被告甲○○通電（見偵查卷
    第68頁至第72頁），即令被告乙○○自95年3月9日後未以電
    話與被告丙○○聯繫，然由被告乙○○嗣與被告甲○○聯繫
    之頻繁等情觀之，倘被告乙○○祇於居間介紹地位，何以一
    再電繫被告甲○○，亦有違常理，足堪被告乙○○確與被告
    甲○○及丙○○有犯意之聯絡，尚不得單以被告丙○○與乙○○於95年3月9日後無電話通聯紀錄乙節，謂被告丙○○指
    稱被告乙○○之證詞不可採，逕認被告乙○○無本件犯意存
    在。至於，被告甲○○前於警詢時及本院準備程序時皆稱：
    被告乙○○就本件犯行實不知情，亦或獲得何利益云云，惟
    被告乙○○於警詢時供稱：伊有要被告丙○○考慮清楚，並
    自行評估風險，嗣被告丙○○允諾交付登機證一事，被告甲○○並於95年3月13日當日向伊借款1萬5,000元，其中1萬元
    作為被告丙○○之報酬，乃因朋友關係為被告甲○○物色作
    案共犯等語（詳偵查卷第12頁反面），則被告乙○○已知曉
    被告丙○○處理之事務有風險存在，亦即涉有不法情事，復
    於電話或當面向被告丙○○重申無入出境紀錄等語，且於使
    大陸女子LIN,Qin 出境之日再與被告甲○○聯繫，自足認被
    告乙○○就本件犯罪計畫知悉甚詳，殆無疑義。倘謂被告乙○○所悉祇為代辦登機證，抑或因工資高低或工作量多寡而
    要被告丙○○考慮為真，然所謂代辦登機證究指代為辦理他
    人之登機證明文件而言，僅需有此業務經驗之人已足，自無
    何風險存在，且被告乙○○亦從事於導遊業務，何以不由己
    身代被告甲○○辦理登機證，卻一再指明必須為持有美國簽
    證之人，即須由被告丙○○方能處理此事，顯悖於常情，況
    被告前於供稱此舉因有風險而要被告丙○○考慮，自非涉及
    工資、工作量，被告乙○○所辯，顯不足採。
  (四)綜上所述，被告甲○○、丙○○對上揭犯行坦承不諱，渠等
    所為不利被告乙○○之指證，經核與事實相符，復有通聯紀
    錄、華航CI008 班機登機證、被告丙○○之護照、申請書、
    旅客入出境紀錄查詢表、桃園機場第二航廈3 樓華航4A櫃檯
    監視器翻拍照片、美國在台協會臺北辦事處95年4 月13日函
    文及附件、通聯調閱查詢單、內政部警政署航空警察局證照
    查驗隊95年5月30日之鑑識報告各1份可資補強，足認被告乙○○已有此項犯罪認知，並與被告甲○○共同參與此犯罪計
    畫，而推由持有美國簽證之被告丙○○執行交付登機證與該
    大陸女子，使之非法出境至美國一事，自堪認有犯意聯絡與
    行為分擔無訛。是本件事證明確，被告乙○○犯行洵堪認定
    。
三、查被告行為後，刑法及刑法施行法部分條文業於94年2月2日
    修正公布，95年7月1日施行，修正後刑法第2條第1項之規定
    ，係規範行為後法律變更所生新舊法律比較適用之準據法，
    於修正後刑法施行後，應適用修正後刑法第2條第1項規定之
    從舊從輕原則為比較，應適用最有利於行為人之法律。而本
    件關於法定罰金刑最低度部分，依修正前刑法第33條第5 款
    規定為銀元1元以上，復依罰金罰鍰提高標準條例第1條前段
    提高10倍，折算新臺幣為30元以上，惟修正後刑法第33條第
    5款則為1,000元以上，以百元計算，則就被告所犯違反入出
    國及移民法案件，比較行為時法與裁判時法，因修正之罰金
    刑最低度以行為時法有利於被告，應適用行為時法。是比較
    修正前、後刑法有關罰金刑之計算單位，因修正後規定並未
    較有利於行為人，則應依修正後刑法第2條第1項前段規定，
    適用行為時之法律。至於刑法第28條共同正犯、第47條累犯
    之規定，雖均有修正，惟本件被告不論依修正前、後之規定
    ，均為共同正犯，且被告甲○○併構成累犯，即無比較適用
    之問題，均應依一般法律適用原則，適用裁判時法，合先敘
    明。
四、核被告甲○○、乙○○、丙○○所為，均係犯入出國及移民
    法第53條第1 項在機場以交付證件，利用航空器運送非運送
    契約應載之人至他國罪。渠等與真實姓名年籍不詳、綽號「
    阿偉」之成年男子間，有犯意聯絡及行為分擔，為共同正犯
    。至前開登記證固偽造有出境查驗章戳1 枚，惟被告均否認
    為渠等所偽造，且觀被告丙○○於領得前開登機證後，旋即
    交與被告甲○○，再轉交給「阿偉」，嗣該大陸女子於美國
    遭當地之國土安全局人員查獲後，始知有此偽造情事，究該
    偽造之出境查驗章戳1 枚，是否屬被告之共同犯意內，抑或
    為「阿偉」或其他之人逾越犯罪計畫所偽造，尚屬不明，復
    此部分未據公訴人提起公訴，爰不予論述，附此敘明。另被
    告甲○○前於92年間同因違反入出國及移民法案件，經本院
    判處有期徒刑8 月，嗣經臺灣高等法院上訴駁回而確定，甫
    於94年7 月25日縮刑期滿執行完畢，此有臺灣高等法院被告
    前案紀錄表1份在卷可考，其受有期徒刑執行完畢，5年內故
    意再犯本件有期徒刑以上之罪，為累犯，應依刑法第47條第
    1 項規定，加重其刑。爰審酌被告甲○○除有上揭構成累犯
    之犯行外，復於88年至94年間，多次違反入出國及移民法、
    護照條例等罪，經法院判決確定，素行不端，復為貪圖一己
    私利，被告乙○○則囿於被告甲○○之朋友情誼，被告丙○○另圖以些許報酬，共同以在機場交付機票、登機證之方式
    ，運送非運送契約應載之人前往美國，助長偷渡歪風，紊亂
    國際間管制入出境秩序，所為非是，復被告乙○○犯後飾詞
    狡辯，顯無悔意，及被告甲○○、丙○○犯後終能坦承犯行
    表示悔悟，兼衡渠等犯罪動機、目的、品行、智識程度等一
    切情狀，各量處如主文所示之刑。再中華民國九十六年罪犯
    減刑條例業於96年7月4日公布，並於同年月16日施行，查本
    件被告犯罪時間均在96年4 月24日以前，且無該條例所規定
    不得減刑之情形，爰依該條例第2條第1項第3 款規定均減其
    宣告刑2分之1。另法院就刑法修正後有關罪刑新舊法應一體
    適用定其罪刑後，就有期徒刑、拘役如易科罰金，罰金如易
    服勞役標準之宣告，乃罪刑執行之層次，並非罪刑之適用，
    故而，罪刑之適用與罪刑之執行雖分別適用修正前、修正後
    之刑法，並無同一法律割裂適用之疑義，是易科罰金、易服
    勞役、緩刑、保安處分之宣告，均涉及裁量權之行使，須於
    裁量權行使時，方有比較適用問題，此部分得予割裂適用，
    先予敘明。查被告行為後，刑法及刑法施行法部分條文業於
    94年2月2日修正公布，95年7月1日施行，就易科罰金之折算
    標準業已修正，由修正前刑法第41條第1 項前段規定，得以
    銀元1元以上銀元3元以下折算1 日，並依修正前罰金罰鍰提
    高標準條例第2條規定提高100倍為銀元100元以上銀元300元
    以下，折算新臺幣為300元以上900元以下，然修正後刑法第
    41條第1項前段修正為得以1,000元、2,000元或3,000元折算
    1 日，比較行為時法與裁判時法，因修正後規定並未較有利
    於行為人，則應依修正後刑法第2條第1項前段規定，適用行
    為時之法律，併就被告乙○○、丙○○所減得之刑各諭知易
    科罰金之折算標準。復被告丙○○前未曾因故意犯罪而受有
    期徒刑以上刑之宣告，此有臺灣高等法院被告前案紀錄表 1
    份在卷可按，且被告丙○○自始即坦承犯行，復能指證共同
    被告乙○○之犯行，以彰公理，足徵其頗有悔意，經此偵審
    程序及刑之宣告，當知所警惕，信無再犯之虞，本院因認所
    宣告之刑，以暫不執行為適當，併予宣告緩刑3 年，以啟自
    新。
據上論斷，應依刑事訴訟法第299條第1項前段，入出國及移民法
第53條第1項，刑法第2條第1項前段、第28條、第47條第1項、第
74條第1項第1 款，修正前刑法第41條第1項前段，修正前罰金罰
鍰提高標準條例第2條，中華民國九十六年罪犯減刑條例第2條第
1項第3款、第7條、第9條，判決如主文。
本案經檢察官丁俊成到庭執行職務。
中　　華　　民　　國　　96　　年　　11　　月　　20　　日
                  刑事第六庭  審判長法  官  黃梅淑
                                    法  官  宣玉華
                                    法  官  黃翊哲
以上正本證明與原本無異。
如不服本判決，應於判決送達後10日內向本院提出上訴狀（應附
繕本），其未敘述上訴理由者，應於上訴期間屆滿後20日內補提
理由書狀於本院，上訴於臺灣高等法院。
                                    書記官  劉霜潔
中　　華　　民　　國　　96　　年　　11　　月　　20　　日
附錄本判決論罪科刑法條：入出國及移民法第53條第1項
在機場、港口以交換、交付證件或其他非法方法，利用航空器、
船舶或其他運輸工具運送非運送契約應載之人至他國者，處3 年
以下有期徒刑、拘役或科或併科新臺幣100萬元以下罰金。
